【裁判字號】    99,民專訴,20
【裁判日期】    990811
【裁判案由】    侵害專利權有關財產權爭議
【裁判全文】
智慧財產法院民事判決
                                    99年度民專訴字第20號
原      告  甲○○
訴訟代理人  胡昇寶律師
訴訟代理人  丙○○
被告  拓肯興業股份有限公司
法定代理人  乙○○
訴訟代理人  林玲珠律師
            丁○○
上列當事人間請求侵害專利權有關財產權爭議事件，本院於民國
99年7 月20日言詞辯論終結，判決如下：
    主  文
原告之訴及假執行之聲請均駁回。
訴訟費用由原告負擔。
    事實及理由
壹、程序方面：
    依智慧財產案件審理法第7 條規定，智慧財產法院組織法第
    3 條第1 款、第4 款所定之民事事件，由智慧財產法院管轄
    。本案既屬因專利法所保護之智慧財產權益所生之第一審民
    事案件，符合智慧財產法院組織法第3 條第1 款規定，本院
    依法自有管轄權。
貳、實體方面：
一、原告主張：
  (一)原告係中華民國新型專利第192122號「軸承保護蓋結構」（
    下稱系爭專利）之專利權人，專利期間自民國91年7 月1 日
    起至102 年12月5 日止。系爭專利申請專利範圍共有4 項，
    其中第1 項為獨立項，第2 項至第4 項為附屬項。系爭專利
    申請專利範圍第1 項之技術特徵係「一種軸承保護蓋結構，
    其軸承由內環、外環對合組成，使內環以樞接部樞設轉動於
    外環內，其特徵在於：軸承兩側各組設一保護蓋；兩保護蓋
    均具有一軸部，兩軸部係組設於軸承內孔，而兩軸部中貫穿
    有通孔，該軸部在軸承側面位置設有外蓋，外蓋須完全覆蓋
    軸承內、外環間之樞接部，並在外蓋相對軸承樞接部位置設
    有容置空間，該容置空間可供黃油充填者。」，而第2 項係
    「如申請專利範圍第1 項所述軸承保護蓋結構，其兩軸部係
    對合、及緊配合於軸承內孔中。」，另第3 項係「如申請專
    利範圍第1 項所述軸承保護蓋結構，其軸承在內環、外環內
    組設防塵環，防塵環恰在滾柱、或滾針樞接部外側。」，至
    第4 項係「如申請專利範圍第1 項所述軸承保護蓋結構，其
    容置空間係覆蓋至軸承外環範圍。」。
  (二)被告未經原告之授權，擅自製造、銷售侵害系爭專利之產品
    （下稱系爭產品），經原告於97年2 月13日發函請求被告立
    即停止專利侵權事宜，被告乃於97年2 月20日回函稱其已停
    止侵害系爭專利。詎被告於97年3 月之臺北自行車展中展出
    系爭產品，原告並於97年3 月19日在臺中市「超時空單車」
    購買系爭產品，遂於97年4 月22日發函請求被告停止製造、
    銷售系爭產品，然被告置之不理，仍販售至今。嗣原告委託
    財團法人中華工商研究院就系爭產品進行鑑定，經鑑定結果
    認為系爭產品之內容及特徵，與系爭專利申請專利範圍構成
    實質相同，落入系爭專利申請專利範圍。又原告自94年7 月
    1 日起至98年12月18日止，販售系爭專利所產製物品之銷售
    總額為新臺幣（下同）27,232,567元。而被告明知系爭產品
    侵害系爭專利卻仍製造、銷售系爭產品，原告爰依專利法第
    84 條 第1 項、第85條第1 項、第3 項規定，請求500 萬元
    之損害賠償。
  (三)被告提出被證1 之引證案與系爭專利就實施標的、結構、技
    術特徵及解決之目的均有所不同；而被證3 之P210及P212專
    利乃顯露之軸承，為一般無保護蓋之專利，一般習用最多會
    用到墊片，其實施標的與系爭專利不同；至被證6 之於88年
    6 月11日公告中華民國新型專利第361462號「輸送帶滾輪之
    軸承保護裝置改良」專利，其專利結構與所實施之技術手段
    ，均與系爭專利不同。又系爭專利之應用技術及結構特徵乃
    屬當時之首創，並首先提出專利申請，若非系爭專利可達創
    新且確能保護軸承，亦可設置不同色彩於保護蓋體上等之特
    殊技術特徵，被告不致於向原告訂購系爭專利產品後，即大
    量仿製及販售系爭產品迄今，是被告主張系爭專利不具進步
    性及原告之侵權行為請求權已罹於時效消，均不足採。並聲
    明：1.被告應給付原告500 萬元，及自起訴狀繕本送達之翌
    日起至清償日止，按週年利率5%計算之利息。2.訴訟費用由
    被告負擔。3.原告願供擔保，請准宣告假執行。
二、被告則以：
  (一)有關系爭專利進步性部分：系爭專利申請專利範圍第1 項之
    結構與技術，在系爭專利自承之先前技術下，已為被證1 及
    被證6 之簡單組合或被證1 、被證3 及被證6 之簡單組合所
    揭示，為所屬軸承結構領域中具有通常知識者顯能輕易完成
    ，且系爭專利藉由於軸承設保護蓋及於保護蓋之容置空間充
    填黃油所欲達成防水及防塵之功效，亦已揭示於被證1 及被
    證2 中，並無任何功效之增進，自不具有進步性。又系爭專
    利請求項第2 項、第3 項及第4 項均係依附於第1 項之附屬
    項，其創作均為所屬技術領域中具有通常知識者在系爭專利
    所自承之先前技術下，依據被證1 及被證3 之簡單組合或被
    證1 、被證3 及被證6 之簡單組合，即顯能輕易完成，故系
    爭專利請求項第2 項、第3 項及第4 項均不具進步性。是系
    爭專利之結構及其連接關係之技術特徵，或為系爭專利所自
    承之先前技術或為被證1 、被證3 及被證6 之技術內容所揭
    示，則系爭專利確因不具進步性而有專利無效之事由。
  (二)有關系爭產品是否落入系爭專利申請專利範圍部分：
  1.原告主張被告未經其授權，擅自製造、銷售系爭產品，經原
    告發函請求被告停止侵害系爭專利專後，被告仍繼續販售，
    原告並於97年3 月19日在臺中市「超時空單車」購買系爭產
    品，惟上開主張業經被告否認。原告於97年3 月19日在「超
    時空單車館」所購買產品之惰鏈輪應為「黑色」，然原告卻
    提出其於97年1 月16日已取得「藍色」惰鏈輪之產品，據以
    主張係其於97年3 月19日所購買，顯與事實不符。況原告所
    提出之系爭產品並非被告所生產，且就內部結構而言，被告
    所生產型號TK170TBT之產品與送臺灣省機械技師公會鑑定之
    型號TK171TBT產品結構相同，均係相對於系爭專利申請範圍
    ，其兩軸部未組設於軸承內孔，且外蓋未完全覆蓋軸承內、
    外環間之樞間部，更無容置空間之設置，與原告系爭專利申
    請專利範圍實質不同，並未落入專利權範圍，自未侵害系爭
    專利。
  2.原告提出之系爭產品，即使係由被告賣出而輾轉賣至「超時
    空單車館」，最後由原告購買取得，惟被告於96年12月前並
    未生產系爭軸承保護蓋產品，而係長期向由原告擔任負責人
    之肯昌股份有限公司（下稱肯昌公司）訂購，此為原告所不
    爭執，是縱認系爭藍色惰鏈輪之軸承保護蓋產品，落入系爭
    專利申請專利範圍，亦係經原告同意製造之專利物品，依專
    利法第108 條準用第57條第1 項第6 款規定，被告所為自非
    侵害專利權之行為，且被告更無故意或過失可言。再者，系
    爭產品依原證3 之估價單記載品名為TK170TBT，然中華工商
    研究院係以TK171TBT為待鑑定物進行鑑定，兩者型號不同，
    足見原告之主張顯非事實，且中華工商研究院之鑑定報告不
    得援引作為系爭產品落入系爭專利申請範圍之證據。
  (三)關於原告得否請求損害賠償及其金額若干部分：原告提出之
    系爭產品係原告於97年1 月16日向「超時空單車館」所購得
    ，是縱認被告因販售系爭產品而須負損害賠償責任，然原告
    既於97年1 月間即已知悉系爭專利權受侵害，卻於97年12月
    9 日撤回前案臺灣臺中地方法院97年度智字第30號損害賠償
    事件事件後，遲至99年2 月3 日始提起本件請求，是依專利
    法第84條第5 項前段規定，原告已罹於二年之消滅時效，被
    告自得主張時效抗辯而拒絕給付。並答辯聲明：1.原告之訴
    駁回。2.訴訟費用由原告負擔。3.如受不利判決，被告願供
    擔保，請准免為假執行。
三、兩造不爭執之事實：
    原告係中華民國新型專利第192122號「軸承保護蓋結構」之
    專利權人，專利期間自91年7 月1 日起至102 年12月5 日止
    。
四、本件兩造之主要爭點：
  (一)被證1 、被證3 及被證6 之組合可否證明原告系爭專利申請
    專利範圍第1項不具進步性？
  (二)被證1 、被證3 及被證6 之組合可否證明原告系爭專利申請
    專利範圍第2項不具進步性？
  (三)被證1 、被證3 及被證6 之組合或先前技術可否證明原告系
    爭專利申請專利範圍第3 項不具進步性？
  (四)被證1 、被證3 及被證6 之組合可否證明原告系爭專利申請
    專利範圍第4項不具進步性？
  (五)被告所生產之產品是否侵害原告系爭專利權？
五、得心證之理由：
  (一)按民事訴訟當事人主張或抗辯智慧財產權有應撤銷、廢止之
    原因者，法院應就其主張或抗辯有無理由自為判斷，不適用
    民事訴訟法、行政訴訟法、商標法、專利法、植物品種及種
    苗法或其他法律有關停止訴訟程序之規定；前項情形，法院
    認有撤銷、廢止之原因時，智慧財產權人於該民事訴訟中不
    得對於他造主張權利，智慧財產案件審理法第16條定有明文
    ；次按關於智慧財產權侵害之民事訴訟，其損害額之審理，
    應於辯論是否成立侵害後行之，但法院認為就損害之內容，
    有先行或同時辯論之必要者，不在此限，智慧財產案件審理
    細則第35條亦設有規定。依上開規定意旨，於專利侵權損害
    賠償訴訟程序中，倘當事人就專利之有效性有所主張或抗辯
    時，則法院固應就該專利是否具有應撤銷、廢止之原因自為
    調查，若該專利具有應撤銷、廢止之原因，縱然認為遭指控
    物之技術確有落入該專利範圍之情形，該專利權人亦不得對
    他造主張權利，亦即不得請求損害賠償。反之，倘被控侵權
    物品並未落入該專利申請專利範圍，而未侵害專利權，縱然
    專利權之有效性並無疑義，法院仍得據此駁回權利人之請求
    ，無須再就損害賠償金額為計算。惟究竟應先就專利權有無
    應撤銷、廢止之原因，抑或就有無侵權事實為判斷，法未明
    文，自得由法院依其調查所得證據，本於法律確信，以為論
    斷。申言之，倘法院認侵權事實不成立或無從證明，自得據
    此先為請求無理由之裁判，反之，若法院認為專利權有應撤
    銷或廢止之事由，亦得據此先為權利人請求無據之裁判，其
    間並無先後之別，合先敘明。
  (二)查本件原告乃新型專利第192122號「軸承保護蓋結構」之專
    利權人，系爭專利之專利期間自91年7月1日起至102年12 月
    5日止，此部分事實有原告提出之專利證書、專利說明書為
    證。堪信為真正。據原告系爭專利說明書所述，系爭專利創
    作之主要目的，在於改善習知軸承之缺失，具體而言，一般
    軸承（10）須由內環（11）、外環（12）對合而組成，並使
    內環 (11)以樞接部(13)樞設轉動於外環(12)內，該樞接部
     (13)可以滾柱、或滾針為之，只須使內環(11)直接樞設於
    外環 (12)內即可，惟若欲增加軸承 (10)之防塵性，較佳之
    軸承(10)會在內環(11)、外環(12) 內組設防塵環(14)，防
    塵環(14)恰在滾柱、或滾針樞接部(13) 外側，藉以防止灰
    塵進入滾柱、或滾針樞接部 (13)，但此種設計會使軸承(10
    ) 之使用壽命、及精度大幅縮減，且其防塵及防水效果仍不
    佳；舉例而言，現今組設於自行車後輪之變速惰鏈輪，係藉
    該等軸承 (10)樞設於自行車後輪，俾使鏈條得順利、且可
    以位移地繞設於變速齒輪組上，但因位於該處之軸承 (10)
    係裸露在外，因而易沾附泥沙及雨水，致該處之軸承(10)極
    易損壞或卡死，而須加以更換。系爭專利創作之目的即在於
    改善上述缺失，提供一種軸承保護蓋結構，其主要在軸承兩
    側各組設有保護蓋，該兩保護蓋可固定於軸承內孔中，並使
    兩保護蓋可對合於軸承樞接部，可在配合既有防塵環設置下
    形成第二重防水防塵結構，該保護蓋並在相對軸承樞接部位
    置構成密閉之容置空間，容置空間可供黃油充填，使軸承樞
    接部得長久順利運轉，如此以大幅增長軸承在惡裂環境下之
    使用壽命。按系爭專利申請專利範圍共計有4項，其中第1項
    為獨立項，第2項至第4項為附屬項，其各自所揭露之技術特
    徵分別為：「1.一種軸承保護蓋結構,其軸承由內環、外環
    對合組成，使內環以樞接部樞設轉動於外環內，其特徵在於
    ：軸承兩側各組設一保護蓋；兩保護蓋均具有一軸部，兩軸
    部係組設於軸承內孔，而兩軸部中貫穿有通孔，該軸部在軸
    承側面位置設有外蓋，外蓋須完全覆蓋軸承內、外環間之樞
    接部，並在外蓋相對軸承樞接部位置設有容置空間，該容置
    空間可供黃油充填者。」、「2.如申請專利範圍第1項所述
    軸承保護蓋結構,其兩軸部係對合、及緊配合於軸承內孔中
    。」、「3.如申請專利範圍第1項所述軸承保護蓋結構,其軸
    承在內環、外環內組設防塵環,防塵環恰在滾柱、或滾針樞
    接部外側。」、「4.如申請專利範圍第1項所述軸承保護蓋
    結構，其容置空間係覆蓋至軸承外環範圍。」（參閱附件圖
    式1 所示）。因本件原告係主張被告侵害系爭專利申請專利
    範圍第1 至4 項，而被告亦係主張原告系爭專利申請專利範
    圍第1 至4 項不具進步性，是本件有關原告系爭專利之有效
    性分析及被告系爭產品是否確有侵害原告系爭專利之比對，
    自亦以系爭專利申請專利範圍第1 至4 項為其範圍，合先敘
    明。
  (三)本件被告固提出被證1至6之證據用以證明原告系爭專利不具
    進步性，惟其中用以證明之主要證據，在於被證1、3、6之
    組合，查被證1乃2001年2月1日公告第89201156號「輪子結
    構」專利案，此一專利係一種運用於嬰兒車或手推車之輪子
    結構，其主要係於輪體之輪盤成型同時，直接將軸承埋嵌卡
    固於輪盤中心孔之中央位置，再將蓋設於輪體兩側之封蓋，
    以軸心部位之軸管穿伸於輪盤之中心孔，並於中心孔中央位
    置之軸承內孔相對接合，構成一種裝配製作簡便快速且可平
    穩順暢轉動之新型輪子結構（參附件圖式2 所示）；而被證
    3 則係美國QBP 公司於1999年出版之自行車產品年度型錄第
    210 至213 頁影本，此一型錄僅標示年份，未記載發行日期
    ，是此一型錄可推定為1999年12月31日公開（參附件圖式3
    所示）；至被證6 乃88年6 月11日公告第86203452號專利案
    ，此一專利係一種「輸送帶滾輪之軸承保護裝置改良」，其
    組件包括軸承座、軸承座墊、內外軸封、鋼套、橡皮襯墊、
    外蓋等，藉由該組件之簡易組合，得使輸送帶滾輪於戶外使
    用時，不受水份及污物等侵入，完全改善習用之輸送帶滾輪
    對於水份及污物毫無阻絕或僅具稍加抵擋之缺失，並可使其
    內部長久保持密封性，適合運轉於任何惡劣之環境，增進使
    用效率及壽命延長，提高經濟效益（參附件圖式4 所示）。
    茲分別就上述證據資料之組合與系爭專利之比對分析結果分
    別析論如下：
  1.被證1、被證6之組合或被證1、被證3、被證6之組合與系爭
    專利申請專利範圍第1項之比對部分：
  (1)按系爭專利與被證1、3、6所揭露之技術特徵業經說明如上
    ，均不再贅。而系爭專利申請專利範圍第1項係以兩段式形
    式撰寫之獨立項，「其特徵在於」用語之前之前言部分乃先
    前技術，「其特徵在於」用語之後則為系爭專利所創作而有
    別於先前技術之必要技術特徵，是以系爭專利與引證案之比
    對，均應以「其特徵在於」用語之後所敘述之技術特徵為其
    範圍，而比對之引證除前述之被證1、3、6之外，系爭專利
    申請專利範圍第1項「其特徵在於」用語之前之習知技術部
    分，亦得作為比對之引證資料，乃屬當然之解釋，毋待費言
    。查被證1之輪體軸承係埋嵌卡固於輪盤中心孔之中央位置
    ，再於輪體兩側設有封蓋，此與系爭專利「軸承保護裝置」
    具有共通之技術特徵。另被證3自行車型錄第210頁亦揭示導
    輪（Jockey Wheels）之外觀型態，此亦與系爭專利「軸承
    保護裝置」之功能及應用上具有關連性，是被證1與被證3均
    為相關之先前技術。其次，被證6之專利在於說明軸承裝置
    上黃油之使用為一般通常知識，並不以其結構特徵組合被證
    1或被證3，其與系爭專利在軸承上使用黃油所欲解決的問題
    相同，故亦屬相關先前技術，均得作為比對系爭專利有效性
    之先前技術，自不待言。查系爭專利申請專利範圍第1項所
    揭示之「一種軸承保護蓋結構，其軸承由內環、外環對合組
    成，使內環以樞接部樞設轉動於外環內」部分為一般先前技
    術，此可見於系爭專利說明書所指出之先前技術第1圖或被
    證1第4圖，其所揭示之軸承係由內環、外環對合組成，內環
    與外環藉由樞接部呈相對轉動之特徵。另系爭專利申請專利
    範圍第1項所揭露之「軸承兩側各組設一保護蓋;兩保護蓋均
    具有一軸部，兩軸部係組設於軸承內孔，兩軸部中貫穿有通
    孔，該軸部在軸承側面位置設有外蓋，外蓋須完全覆蓋軸承
    內、外環間之樞接部」之技術特徵，亦可見諸於被證1第4圖
    所示之輪體軸承兩側設有封蓋，兩封蓋具有軸部，兩軸部係
    組設於軸承內孔，且兩軸部中貫穿有通孔，軸部在軸承外面
    所設之封蓋具有外蓋可完全覆蓋軸承內、外環間樞接部之特
    徵。另系爭專利申請專利範圍第1項所揭露之「外蓋相對軸
    承樞接部位置設有容置空間，該容置空間可供黃油充填者。
    」技術特徵，亦可見諸於被證1第4圖所示之外蓋相對於軸承
    樞接部位置具有一容置空間此一特徵。至被證1雖未揭示該
    等容置空間可用以供黃油充填，然因在機械轉動之軸承或樞
    接部以黃油塗覆潤滑並進一步藉油脂達到防水防污之目的，
    乃熟習該項技術者利用申請時之通常知識可輕易完成者（例
    如下述之被證6第7頁亦已說明可將黃油應用於轉動機具之軸
    封內，以達到阻絕水分與污物進入之技術特徵），是系爭專
    利申請專利範圍第1項所揭露之技術特徵，業經被證1所揭示
    ，而被證1與系爭專利間主要差異部分，僅在於將容置空間
    填充黃油之技術特徵，惟此一差異乃熟習該項技術者利用申
    請時之一般通常知識，如前述被證6說明書所舉之應用即能
    加以置換且達到相同之功效，是系爭專利申請專利範圍第1
    項乃運用申請前被證1與被證6既有之技術或知識，而為熟習
    該項技術者所能輕易完成且未能增進功效者，難謂具進步性
    。
  (2)原告主張被證1為嬰兒車輪子結構，而系爭專利主要運用在
    腳踏車之惰輪，兩者在適用之精度上有所差別云云。惟查，
    原告系爭專利之申請專利範圍係界定為「軸承保護蓋」，並
    未明文限定使用於腳踏車，而依專利法第103條第2項之規定
    ，新型專利權範圍比對時以說明書所載之申請專利範圍為準
    ，而被證1乃「輪子結構」專利，其構造內容與運用之領域
    與原告系爭專利高度相關，本即得作為比對之證據資料，原
    告上開主張與工業技術常識明顯不符，自非可採。而依前述
    比對結果，被證1與被證6既已足資證明系爭專利申請專利範
    圍第1項不具進步性，則再組合被證3自亦可證明系爭專利申
    請專利範圍第1項不具進步性，乃屬灼然。
  2.被證1、被證3、被證6之組合與系爭專利申請專利範圍第2項
    之比對部分：系爭專利申請專利範圍第2項乃依附於第1項之
    附屬項，而解釋附屬項時應包含獨立項所有之技術特徵，乃
    當然之理。查系爭專利申請專利範圍第2項所揭露之附屬特
    徵係「如申請專利範圍第1項所述軸承保護蓋結構, 其兩軸
    部係對合、及緊配合於軸承內孔中。」，而被證1在其圖4即
    已批露軸部呈對合之情形，是系爭專利申請專利範圍第2項
    之技術特徵顯然業已經被證1所揭示；另被證1創作主要在解
    決習用軸承產生鬆脫之情形，換言之，其實際上即隱含有緊
    配合結合之技術內容，否則無以解決鬆脫之問題，是被證1
    、被證3結合被證6，仍可證明系爭專利申請專利範圍第2項
    不具進步性。
  3.被證1、被證3、被證6之組合與系爭專利申請專利範圍第3項
    之比對部分：系爭專利申請專利範圍第3項亦為附屬於第1項
    之附屬項，其技術特徵係「如申請專利範圍第1項所述軸承
    保護蓋結構， 其軸承在內環、外環內組設防塵環，防塵環
    恰在滾柱、或滾針樞接部外側。」，此一技術特徵與被證1
    或被證6相較，並未見於被證1或被證6中，惟系爭專利申請
    專利範圍第3項之防塵環主要係組設在樞接部外側，此一結
    構特徵屬於系爭專利說明書所自陳之申請前先前技術，此可
    由系爭專利說明書所述習用技術第1圖標號14之防塵環或被
    證3第210頁揭示導輪（Jockey Wheels）所設之防塵環即可
    得證，另在軸承外部套接保護蓋亦可見於被證1，系爭專利
    申請專利範圍第3項利用防塵環外加保護蓋，使樞接部不被
    水及灰塵侵入以達雙重保護之功效，乃屬應用在軸承之習用
    元件之功效相加，惟並未產生相乘之功效，就熟習該項技術
    者而言，基於申請時之通常知識，即已足以促使其組合被證
    1、3、6之技術內容，故系爭專利申請專利第3項為運用申請
    前既有之技術或知識，為熟習該項技術者所能輕易完成，且
    未能增進功效，自難謂具有進步性。
  4.被證1、被證3、被證6之組合與系爭專利申請專利範圍第4項
    之比對部分：系爭專利申請專利範圍第4項為附屬於第1項之
    附屬項，解釋上應包含其所附屬之技術特徵，而此一附屬項
    所揭露之特徵係「如申請專利範圍第1項所述軸承保護蓋結
    構，其容置空間係覆蓋至軸承外環範圍。」，而此一技術特
    徵與被證1圖4所揭示之軸部呈對合封蓋，所形成之容置空間
    覆蓋於軸承外環範圍之技術特徵相仿，是被證1、被證3結合
    被證6，顯然亦可證明系爭專利申請專利範圍第4項不具進步
    性。
  (四)綜觀前述，本件原告系爭專利與被證1、3、6之結合比對結
    果，並不具進步性，換言之，即有應撤銷之事由存在，依前
    述智慧財產案件審理法第16條第2項規定，自不得對被告主
    張權利，是其訴請被告給付500萬元，及自起訴狀繕本送達
    之翌日起至清償日止，按週年利率5%計算之利息，即屬無據
    ，應予駁回。
六、假執行部分：
    本件原告之訴既經駁回，其願供擔保為假執行之聲請即失所
    附麗，應併予駁回，附此敘明。
七、本件事證已臻明確，兩造其餘主張陳述及所提之證據，均毋
    庸再予審酌，附此敘明。
八、據上論結，本件原告之訴為無理由，依智慧財產案件審理法
    第1 條、民事訴訟法第78條，判決如主文。
中    華    民    國    99    年    8     月    11    日
                    智慧財產法院第一庭
                                法  官  汪漢卿
以上正本係照原本作成。
如對本判決上訴，須於判決送達後20日內向本院提出上訴狀。如
委任律師提起上訴者，應一併繳納上訴審裁判費。
中    華    民    國    99    年    8     月    11    日
                                書記官  邱于婷


司法院資訊處製作；財團法人民間司法改革基金會備份。
